# Compte rendu réunion 3 du 20/04/2021

|    Réunion             |            3ème réunion team rendering                  |
| :-----------:          | :-----------------------------------------------------: |
|     Lieu               |                  Discord                                |
| Date et durée          |          20/04/2021 19h00-19h30                         |
|  Présent.e.s           | Mohamed Mhand, Hamid Oukhini, Philippe Négrel-Jerzy     |
| Intervenant team data  |  Sébastien Pont                                         |

## Ordre du jour
- passer en revue l'avancement des tâches attribuées la derniere fois 
- passer en revue vite fait les modifications concernant l'issue #28
- discuter de l'interface entre le travail de la team data et de la team rendering
    - déterminer où s'arrête réellement le domaine de chaque équipe 
    - éventuelle intervention de l'intervenant team data

## Déroulement
- debrief sur l'avancement des tâches :
    - classes de tests => 50 %
    - logger => 0 % (tache non prioritaire)
- présentation des modifications apportées par la PR #31 (liée à #28)
- discussion à propos de la réalisation du programme principal et du lien
entre le travail des deux teams avec @seba1204 (intervenant @7map/data) =>
nos questions seront remontées dans les prochains jours, et remises sur le 
plateau dès jeudi 22/04 (prochaine réunion de projet)

## Taches assignées
 - @kingussopp @Mmzhk21 => s'organiser pour déterminer qui prend en charge la 
 vocation de testeur pour la team rendering
 - @kingussopp @Mmzhk21 => terminer les classes de test
 - @l3alr0g => finir la gestion des taches par le Task manager et merge la branch